# 关于新三板挂牌审计的差异专项说明

提问人：yry3183 时间：2016-03-25 18:57:34
陈版，求教，新三板挂牌审计中，首先对企业进行了财务规范，其中企业的多项资产、负债及收入和成本进行了调整，将原来隐藏的盈利体现在报表上，并据此进行了纳税申报调整，亦补缴了税金。请问，此类财务规范前后的差异，是否在股转公司审核时会被认为企业核算不规范而导致挂牌失败？如果要求企业与税局沟通后按规范后的报表重新进行纳税申报，并及时补缴税款，此时是否可以认为审前和审后不存在差异，是否可以不出具差异报告？

回答人：chenyiwei
你前面提到“据此进行了纳税申报调整，亦补缴了税金”，为何后面又提到“要求企业与税局沟通后按规范后的报表重新进行纳税申报，并及时补缴税款”？这两点是否矛盾？当初补缴税款时是否已经更新纳税申报的财务报表资料？ 无论如何，还是建议按真实情况予以反映（即，以最新申报给税务机关的相关年度报表作为原始报表）。能否挂牌成功是多种因素综合影响的结果，不建议过分夸大其中某一因素在其中的作用。

提问人：yry3183 时间：2016-03-26 21:14:34
我的意思是说，以前年度股东出于经济利益的考虑隐藏了利润，现规范后，在规范年度将调整的利润一并进行申报，补缴了应纳税款，但并未调整至所属年度，即未变更以前年度的纳税申报表及在税务系统备案的报表。此时，如何出具差异说明？此时的原始报表是否仍为原申报报表？谢谢！

回答人：chenyiwei
因为未变更以前年度的纳税申报表及在税务系统备案的报表，这时的原始报表还是原纳税申报的报表。

提问人：复制忍者卡卡西 时间：2016-06-19 20:35:38
请教陈版，这里“建议按真实情况予以反映（即，以最新申报给税务机关的相关年度报表作为原始报表）”，也适用IPO审计吗？举一个极端例子，如果申报期前几期，企业按照审计调整后重新报送相关报表给税务机关，那么原始报表和申报报表岂不是没有差异了。
这样操作可以吗？谢谢。

回答人：chenyiwei
这个问题确实存在，从申报的日期可能会发现问题。但实际操作中尚未发现如此极端的案例。如果真出现了，估计证监会会从报送时间的角度对原始报表进行限定，例如在当年度的汇算清缴期间报送的报表才算原始报表。